臺灣高等法院臺南分院刑事判決　 94年度重上更(三)字第306號
上　訴　人
即　被　告　甲○○
上列上訴人因重利案件，不服臺灣臺南地方法院八十七年度訴字
第一三五五號中華民國八十七年十二月十日第一審判決（起訴案
號：臺灣臺南地方法院檢察署八十六年度偵字第八三六一號），
判決後，經最高法院第三次發回更審，本院判決如下：
    主  文
原判決關於甲○○部分撤銷。
甲○○共同以乘他人急迫貸以金錢，而取得與原本顯不相當之重
利為常業，累犯，處有期徒刑陸月，併科罰金貳萬元，有期徒刑
如易科罰金，罰金如易服勞役，均以參佰元折算壹日。扣案之如
附表一編號１至８、編號１０至、附表二、附表五編號１所示之
物均沒收。
    事  實
一、甲○○曾因賭博案件，經臺灣彰化地方法院於民國八十一年
    四月二十八日判處有期徒刑四月，如易科罰金，以三十元折
    算一日，罰金八千元，如易服勞役以六個月比例折算，於八
    十一年七月二十九日易科罰金執行完畢；仍不知悔改。竟自
    八十五年十二月間起，在臺南縣永康市○○路三五五巷二二
    號四樓之二等處，經營地下錢莊，並自八十五年十二月二十
    一日起，在中華日報、聯合報等刊登「工商低利融資○六─
    0000000」、「農會融資○六─0000000」、
    「退休金每萬元每日五元○六─0000000」等廣告以
    招攬客戶；期間並以每月新台幣（下同）二萬元至四萬元不
    等之代價，先後分別於八十五年十二月或八十六年一月間僱
    用羅志賢（民國56年11月20日生，已判七月，緩刑年確定
    ）；於八十六年二月間僱用黃瑞宗（民國47年11月3日生，
    已判五月，緩刑年確定）；於同年三月間僱用楊明窸（民
    國55年9月1日生，已判五月，緩刑年確定）；於同年五月
    初僱用鄧明源（民國55年8月12日生，已判五月，緩刑年
    確定），負責接聽欲借錢客戶打來之電話，及將款項交與客
    戶等工作，又於同年三、四月間以每月三萬五千元之代價，
    僱用洪淑娟（民國55年12月11日生，已判七月，緩刑年確
    定）為會計，整理有關地下錢莊之帳目，另羅志賢於同年五
    月底則以每月二萬餘元之代價僱用洪保清（民國54年1月31
    日生，已判六月確定）共同處理受甲○○分派之工作。甲○
    ○乃與羅志賢、黃瑞宗、楊明窸、鄧明源、洪淑娟、洪保清
    等人共同基於常業重利之犯意聯絡，分別乘陳沈月女、張清
    源、蔡惠蘭、張玉鳳、盧明進、劉丁賢、陳文泰、郭萬釧、
    楊麗珍、李長明、黃俊達、鄭煌榮、丁江等人急迫之際貸以
    金錢，利息以每十五日計算一次，月息為三十分，合計取得
    約一百萬元之利息，而取得與原本顯不相當之重利，彼等恃
    收取之重利為生活之資，並以為常業。嗣經警於八十六年六
    月十九日查獲，並於附表一至五所列之時、地扣得如附表一
    至五所示之物（其中附表一編號９、至號、附表三、附
    表四、附表五編號２至４號所示之物，無法證明為被告等人
    供犯罪或供犯罪預備之物，至附表一編號１至３號、編號１０
    至號、編號號、附表二編號１、３、５、附表五編號１
    所示之物則為甲○○所有供犯罪所用之物，附表一編號４至
    ８、附表二編號２、４所示之物，則為甲○○所有供犯罪預
    備之物，而附表一編號、、所示之物則分別為黃瑞宗
    、楊明窸、鄧明源所有供犯罪預備之物）。
二、案經臺南縣警察局報請臺灣臺南地方法院檢察署檢察官偵查
    起訴。
    理  由
一、訊據上訴人即被告甲○○固坦承於前開時間，分別僱用羅志
    賢、黃瑞宗、楊明窸、鄧明源、洪淑娟等人，並貸與前開陳
    沈月女、張清源、蔡惠蘭、張玉鳳、盧明進、劉丁賢、陳文
    泰、郭萬釧、楊麗珍、李長明、黃俊達、鄭煌榮、丁江等人
    金錢，及以每十五日計息一次，收取月息三十分之利息等事
    實，但矢口否認有何常業重利之犯行，辯稱「其從事美容美
    髮工作，本案發生後，其貸出之款項均無法收回，受損嚴重
    ，並非以取得重利為常業云云。
二、經查：
  (一)被告甲○○於警訊時供承：「（本局辦案人員於八十六年六
    月十九日下午十三時許，持檢察官搜索票前往你租屋處（永
    康市○○路355巷22號4樓之2）執行搜索，當場查扣有客戶
    借貸簿肆本、借貸客戶資料單陸張、保管條（空白）捌張、
    空白切結書玖張、空白現金借支單壹本、空白商業本票參本
    、中國信託商業銀行存摺壹本、行動電話伍具、名片參張、
    銀行支票壹張等證物是何人所有？作何用途？）警方所查扣
    的這些客戶借貸資料簿、借貸客戶資料單、保管條、切結書
    、委託切結書、現金借支單、商業本票、銀行存摺、銀行支
    票、行動電話、名片等證物都是我本人所有，是我用來經營
    地下錢莊所使用之工具和資料。」「（你於何時開始經營地
    下錢莊？如何經營？）我是於八十五年十二月廿一日那天開
    始分別在中華日報、聯合報等刊登『工商低利融資○六─0
    000000』、『農會融資○六─0000000』、『
    退休金每萬元每日五元○六─0000000』等廣告後開
    始經營地下錢莊，有急需借貸的客戶就打電話向我們詢問，
    經過徵信之後，雙方再約定地點，由客戶開立支票交我收執
    後，再將現款交給客戶。」「（至目前為止，向你借貸的客
    戶有幾人？借貸的金額有多少？）前後向我借貸的客戶有張
    清源、蔡惠蘭、張玉鳳、陳沈月女、盧明進、劉丁賢、陳文
    泰、郭萬釧、楊麗珍、李長明、黃俊達、鄭煌榮、丁江等三
    十幾人，借貸的金額約新台幣壹仟萬元左右。」「（你前後
    總共賺了多少利息？對客戶的利息如何計算？）我前後總共
    賺了約新台幣壹佰萬元的利息，對客戶借貸利息的計算方式
    是以十五天為一期，每借新台幣壹萬元的利息是新台幣壹仟
    伍佰元，也就是月息三十分的計算方式，但至目前為止，我
    並沒有賺到錢，還賠一些人事費用。」「（你是獨自經營還
    是與人合夥？）我完全是自己獨資經營，但有僱用在場的黃
    瑞宗、楊明窸、洪淑娟、鄧明源等四人幫我經營地下錢莊，
    另外在場的蔡清章與我是朋友關係，偶而他到我租屋處會幫
    我聽電話、接洽客戶而已。」「（黃瑞宗、楊明窸、鄧明源
    、洪淑娟等四人的工作性質為何？代價如何？）我以每月新
    台幣參萬元的代價分別僱用黃瑞宗、楊明窸接洽客戶送錢，
    並拿回支票，另鄧明源是薪資每月新台幣伍萬元，也是接洽
    客戶，另外洪淑娟是幫忙整理錢莊的會計帳目，每月薪資是
    新台幣參萬伍仟元。」等語（見警卷第一頁背面至第三頁正
    面）。核與共同被告鄧明源、楊明窸、黃瑞宗於警訊時所供
    之情節相符，並經證人即借貸重利之被害人陳沈月女於警訊
    時證述屬實（見偵字第八三六一號偵查卷第四六頁），足認
    被告甲○○此部分之自白與事實相符，而可信採。
  (二)再同案被告洪保清於於警訊時供稱：「（你在右記現場（指
    臺南縣永康市○○路355巷36號3F之3）作何事？）我與羅志
    賢經營地下錢莊，以高利貸款他人為業。．．．」「（本局
    辦案人員在中華路355巷36號3F之3搜得雜記帳本參本、商業
    本票（空白）壹本、行動電話（000000000、000000000）兩
    具等物品是何人所有？是何用途？）是羅志賢所有。行動電
    話是與客戶連絡使用。商業本票則是供客戶填記金額作抵押
    用。雜記本則是紀錄客戶借出的金額數量。」「你與羅志賢
    在中華路355巷36號3F之3經營高利貸為時多久？至今營利若
    干？）是羅志賢介紹我做的。我只負責接聽電話，與客戶談
    借貸細節，每月向羅志賢領月薪二萬餘元。我從八十六年五
    月底才開始跟他做，至今不到一月，且並未領到薪水，就被
    警方查獲。羅志賢做多久，營利若干我不知情。」等語（見
    警卷第二十一頁背面、第二十二頁正面）；另共同被告羅志
    賢於警訊時供稱：「（洪保清與你在右記地（指台南縣永康
    市○○路355巷36號3F之3）作何事？右記地是何人所承租？
    每個月租金若干？）我與洪保清二人是在從事經營地下錢莊
    供不特定之人借貸。該處是由蔡清章所承租的。每個月租金
    新台幣壹萬參仟元左右。」「（你是如何經營地下錢莊的？
    你們受僱何人？）我只知道在『中國時報』『聯合報』（刊
    登）大臺南工商低利融資及退休金非錢莊、正派經營每萬元
    每日五元000000000號之廣告，讓不特定之人急需用錢以000
    000000、000000000、000000000等三支電話連絡借貸。我與
    洪保清均受僱於甲○○的。」「（你們受僱於甲○○每個月
    月薪若干？）我們月薪約新台幣參、肆萬元左右。」「（你
    們借貸給客戶之款項月息如何計算？）每十日為一期算，即
    客戶借貸新台幣壹萬元利息為參仟元，月息即30分。」等情
    （見警卷第四頁背面、第五頁正面）。再觀之同案被告羅志
    賢係受僱於被告甲○○，而上開000000000、000000000、00
    0000000等三支電話均係甲○○用以與客戶聯繫貸與款項之
    工具；及被告甲○○於本院更一審審理時供稱：「（羅志賢
    等這些人你同時僱用或是先後僱用？）先後僱用。」「（最
    早僱用黃瑞宗？）八十六年二月間最先僱用黃瑞宗。後來三
    月初僱用楊明窸，五月初僱鄧明源。羅志賢比黃瑞宗早一、
    二月。」等語（見本院更(一)審卷九十一年一月二十四日審判
    筆錄）。足見共同被告羅志賢係先於八十五年十二月或八十
    六年一月間受僱於被告甲○○，再於八十六年五月底以每月
    二萬餘元僱用被告洪保清，由被告洪保清與之共同處理受被
    告甲○○分派之工作甚明。
  (三)按共同正犯之意思聯絡，原不以數人間直接發生者為限，即
    有間接之聯絡者，亦包括在內。查被告甲○○雖係分別僱用
    羅志賢、黃瑞宗、楊明窸、鄧明源、洪淑娟等人從事前開工
    作，另同案被告洪保清雖亦僅係受同案被告羅志賢之僱用，
    與之共同處理受被告甲○○分派之工作，均如前述。則同案
    被告洪保清雖與被告甲○○、黃瑞宗、楊明窸、鄧明源、洪
    淑娟等人無直接之犯意聯絡，但有間接之聯絡，揆之上開說
    明，被告甲○○與羅志賢、黃瑞宗、楊明窸、鄧明源、洪淑
    娟及同案被告洪保清等人，就本件重利之行為，彼此間有犯
    意之聯絡及行為之分擔，足堪認定。
  (四)再按刑法上所謂常業犯，凡意圖營利，藉該犯罪以為日常謀
    生之職業者，即足當之，至是否恃此犯罪為唯一之謀生職業
    ，則非所問，縱令同時兼操其他職業，仍無礙於該常業犯罪
    之成立，非謂常業犯必須無其他正當職業始克構成，最高法
    院八十三年度台上字第三一四九號判決亦同此見解。查被告
    甲○○自八十五年十二月間起即經營地下錢莊，又以每月二
    萬元至四萬元不等之代價，僱用同案被告羅志賢等人，並以
    每月三萬五千元之代價，僱用洪淑娟為會計，復在中華日報
    、聯合報等刊登「工商低利融資０六─0000000」、
    「農會融資０六─0000000」、「退休金每萬元每日
    五元０六─0000000」等廣告，招攬客戶，貸款予不
    特定多數人；而同案被告羅志賢復以每月二萬餘元之薪資僱
    用同案被告洪保清，此有名片五紙、刊登廣告六紙、電話號
    碼一覽表四紙在卷可稽，並有主文所示之物扣案可證，顯見
    被告等人有以此牟利恃為生活之資，其等為常業犯無疑，被
    告所辯「其從事美容美髮工作，本案發生後，其貸出之款項
    均無法收回，受損嚴重，並非以取得重利為常業」云云，即
    無可採。又被告甲○○借款以每十五日計算一次利息，每月
    之利息三十分，顯已遠逾法定最高利率之週年利率百分之二
    十以上，為與原本顯不相當之重利無誤。再稽之被告甲○○
    利息之計算，係以每十五日計息一次，月息三十分，顯高出
    國內各行庫收取之利息，則衡之常情，若非前開借款人有短
    時間需款急迫之情事，衡情豈有願意支付高額之利息借款之
    理。況証人陳沈月女於警訊時亦証述【因我經商缺錢週轉，
    實在是走頭無路也無法可想，在情急之下借款】等語（見偵
    字第八三六一號卷第四十五頁背面），足認被告甲○○係利
    用陳沈月女、張清源、蔡惠蘭、張玉鳳、盧明進、劉丁賢、
    陳文泰、郭萬釧、楊麗珍、李長明、黃俊達、鄭煌榮、丁江
    等人急迫之際而貸以金錢，並有取得與原本顯不相當重利之
    故意甚明。
  (五)綜上所述，被告甲○○前開所辯，並無可採，本件事証明確
    ，其常業重利之犯行，堪以認定。
三、核被告甲○○所為，係犯刑法第三百四十五條之常業重利罪
    。被告甲○○與羅志賢、鄧明源、楊明窸、黃瑞宗、洪淑娟
    、同案被告洪保清等人，彼此間有犯意聯絡及行為分擔，均
    為共同被告。又被告甲○○曾因賭博案件，經臺灣彰化地方
    法院於八十一年四月二十八日判處有期徒刑四月，如易科罰
    金以三十元折算一日，罰金八千元，如易服勞役以六個月比
    例折算，於八十一年七月二十九日易科罰金執行完畢乙節，
    此有臺灣高等法院被告全國前案紀錄表附卷足憑，是其於五
    年以內再犯本件有期徒刑以上之罪，為累犯，應依刑法第四
    十七條規定加重其刑。
四、另按刑法第四十一條已於九十年一月十二日修正施行，依修
    正前刑法第四十一條規定：「犯最重本刑為三年以下有期徒
    刑以下之刑之罪，而受六月以下有期徒刑或拘役之宣告，因
    身體、教育、職業或家庭之關係，執行顯有困難，得以一元
    以上三元以下折算一日，易科罰金。」而修正後之該條第一
    項規定：「犯最重本刑為五年以下有期徒刑以下之刑之罪，
    而受六個月以下有期徒刑或拘役之宣告，因身體、教育、職
    業、家庭之關係或其他正當事由，執行顯有困難者，得以一
    元以上三元以下折算一日，易科罰金。但確因不執行所宣告
    之刑，難收矯正之效，或難以維持法秩序者，不在此限。」
    。查被告行為後，法律已修正變更，而依修正後之刑法第四
    十一條第一項前段規定，已將得易科罰金之範圍擴大適用，
    經比較新舊法結果，以新法較有利於被告，依刑法第二條第
    一項前段之規定，應適用裁判時之法律，即依修正後刑法第
    四十一條第一項前段之規定。
五、原審認被告甲○○部分罪證明確，因予論罪科刑，固非無見
    。惟查：（一）被告洪保清於警訊時業供稱：係羅志賢介紹
    其做，其從八十六年五月底才開始受僱，至今不到一月等語
    （見警卷第二十二頁正面），另被告洪淑娟於偵查中供稱：
    被告甲○○於今年（指八十六年）三、四月僱用伊整理借款
    帳簿等語（見偵字第八三六一號卷第五十二頁反面），原判
    決事實卻記載被告甲○○、羅志賢、共同被告鄧明源、楊明
    窸、黃瑞宗與被告洪保清、洪淑娟均自八十五年十二月間起
    ，共同基於犯意聯絡及行為分擔，均以重利為常業，而於理
    由論以共同正犯，並未加以說明何以不採被告洪保清、洪淑
    娟上開之供詞及逕為上開認定之依據，顯有未當。（二）原
    判決附表一編號及號之蔡清章名片一張及行動電話二支
    （000000000及000000000）係幫助犯蔡
    清章（經原審法院判決有罪確定）所有，供其生意上所使用
    等情，已據蔡清章於警訊時供明，並有載明前開物品為蔡清
    章所有之搜索扣押證明筆錄在卷可按（見警卷第十八頁背面
    、二十八頁背面、二十九頁），苟蔡清章所供及上揭記載不
    虛，原判決認定該附表一編號及號物品分別為甲○○、
    洪保清、羅志賢、洪淑娟等人所有，並諭知沒收，亦有證據
    上理由矛盾之違法。（三）原判決附表一編號１至及編號
    、附表二、附表五編號１所示之物均為被告甲○○所有，
    業據被告甲○○於本院更一審審理時供述明確（見本院更(一)
    審卷九十一年一月二十四日審判筆錄），原判決認定分別為
    甲○○、洪保清、羅志賢、洪淑娟所有，並諭知沒收，亦有
    未當。（四）原判決雖據被告甲○○、洪保清等人於警訊時
    之供述，採為不利彼等之證據，惟被告甲○○於八十六年六
    月十九日警訊時，並未提及僱用被告洪保清之情事，而被告
    洪保清於警訊時僅供稱：「我與羅志賢經營地下錢莊，以放
    高利貸款他人為業：：：是羅志賢介紹我做的，：：：每月
    向羅志賢領月薪二萬餘元，我從八十六年五月底才開始跟他
    做，至今不到一月」等語，亦未提及受僱於甲○○之情事（
    見警卷第一至三頁、二十一頁背面、二十二頁正面），原審
    對彼等於警訊之供述未予調查，亦未說明被告洪保清所供如
    何與事實不符而不予採信之理由，逕認被告洪保清係受僱於
    被告甲○○，尚有未洽。被告甲○○上訴否認犯罪，並以前
    開情詞指摘原判決不當，雖無可取，但原判決既有上開可議
    之處，自屬無可維持，應由本院將原判決關於被告甲○○部
    分予以撤銷改判。爰審酌被告甲○○犯罪之動機係貪圖暴利
    、手段不法、所生之危害雖影響社會秩序，但尚非重大及犯
    後在本院已部分坦承犯行，深有悔意，並自行捐助慈善團體
    ，此有被告甲○○捐款予財團法人人安社會福利慈善事業基
    金會二十五萬元之收據附卷可稽，足見被告犯後態度良好頗
    有悔悟之心等一切情狀，量處如主文所示之刑，並依法諭知
    有期徒刑易科罰金，罰金易服勞役之折算標準。
六、扣案之如附表一編號１至３、編號１０至、編號、附表二
    編號１、３、５、附表五編號１所示之物均為被告甲○○所
    有供犯罪所用之物，附表一編號４至８、附表二編號２、４
    所示之物係被告甲○○所有供犯罪預備之物，而附表一編號
    、、分別為共同正犯黃瑞宗、楊明窸、鄧明源所有供
    犯罪預備之物，應併均依法宣告沒收；至於附表一編號９、
    至、附表三、附表四、附表五編號２至４，既無法證明
    為被告甲○○或其他共同正犯犯罪所用或供犯罪預備之物，
    自不另為沒收之諭知。
據上論斷，應依刑事訴訟法第369條第1項前段、第364條、第299
條第1項前段、刑法第2條第1項前段、第28條、第345條、第47條
、第38條第1項第2款、第41條第1項前段、第42條第2項、罰金罰
鍰提高標準條例第1條前段、第2條，判決如主文。
本案經檢察官張太龍到庭執行職務。
中　　華　　民　　國　　94　　年　　9 　　月　　14　　日
                  刑事第四庭    審判長法　官  吳志誠
                                      法　官  蔡美美
                                      法　官  陳珍如
以上正本證明與原本無異。
如不服本判決，應於收受本判決後十日內向本院提出上訴書狀。
其未敘述上訴理由者並得於提起上訴後十日內向本院補提理由書
狀（均須按他造當事人之人數附繕本）「切勿逕送上級法院」。
　　　　　　　　　　　　　　　　　　　書記官  岑  玢
中　　華　　民　　國　　94　　年　　9 　　月　　14　　日
附錄：本判決論罪科刑法條
中華民國刑法第345條
(常業重利罪)
以犯前條之罪為常業者，處 5 年以下有期徒刑，得併科 3 千元
以下罰金。
附表一：
┌──┬─────────┬──┬──────┬────────┬────┐
│編號│扣  押  物  名  稱│數量│  搜索時間  │  搜  索  地  點│所有人  │
├──┼─────────┼──┼──────┼────────┼────┤
│  １│客戶借貸資料簿    │四本│八十六年六月│臺南縣永康市中華│甲○○  │
│    │                  │    │十九日十三時│三五五巷二二號四│        │
│    │                  │    │            │之二            │        │
├──┼─────────┼──┼──────┼────────┼────┤
│  ２│000000000│一具│同上        │同上            │同上    │
│    │行動電話          │    │            │                │        │
├──┼─────────┼──┼──────┼────────┼────┤
│  ３│借貸客戶資料單    │六張│同上        │同上            │同上    │
│    │                  │    │            │                │        │
├──┼─────────┼──┼──────┼────────┼────┤
│  ４│保管條（空白）    │八張│同上        │同上            │同上    │
│    │                  │    │            │                │        │
├──┼─────────┼──┼──────┼────────┼────┤
│  ５│空白切結書        │九張│同上        │同上            │同上    │
│    │                  │    │            │                │        │
├──┼─────────┼──┼──────┼────────┼────┤
│  ６│空白委託切結書    │六張│同上        │同上            │同上    │
│    │                  │    │            │                │        │
├──┼─────────┼──┼──────┼────────┼────┤
│  ７│空白現金借支簿    │一本│同上        │同上            │同上    │
│    │                  │    │            │                │        │
├──┼─────────┼──┼──────┼────────┼────┤
│  ８│空白商業本票      │三本│同上        │同上            │同上    │
│    │                  │    │            │                │        │
├──┼─────────┼──┼──────┼────────┼────┤
│  ９│中國信託商業銀行存│一本│同上        │同上            │同上    │
│    │摺                │    │            │                │        │
├──┼─────────┼──┼──────┼────────┼────┤
│  １０│000000000│一具│同上        │同上            │同上    │
│    │行動電話          │    │            │                │        │
├──┼─────────┼──┼──────┼────────┼────┤
│  │00000000  │一具│同上        │同上            │同上    │
│    │行動電話          │    │            │                │        │
├──┼─────────┼──┼──────┼────────┼────┤
│  │000000000│一具│同上        │同上            │同上    │
│    │行動電話          │    │            │                │        │
├──┼─────────┼──┼──────┼────────┼────┤
│  │黃瑞宗名片        │一張│同上        │同上            │黃瑞宗  │
│    │                  │    │            │                │        │
├──┼─────────┼──┼──────┼────────┼────┤
│  │楊明憲名片        │一張│同上        │同上            │楊明憲  │
│    │                  │    │            │                │        │
├──┼─────────┼──┼──────┼────────┼────┤
│  │鄧明源名片        │一張│同上        │同上            │鄧明源  │
│    │                  │    │            │                │        │
├──┼─────────┼──┼──────┼────────┼────┤
│  │000000000│一具│同上        │同上            │甲○○  │
│    │行動電話          │    │            │                │        │
├──┼─────────┼──┼──────┼────────┼────┤
│  │上海商業銀行支票  │一張│同上        │同上            │同上    │
│    │                  │    │            │                │        │
├──┼─────────┼──┼──────┼────────┼────┤
│  │蔡清章名片        │一張│同上        │同上            │蔡清章  │
│    │                  │    │            │                │        │
├──┼─────────┼──┼──────┼────────┼────┤
│  │000000000│二具│同上        │同上            │同上    │
│    │000000000│    │            │                │        │
│    │行動電話          │    │            │                │        │
├──┼─────────┼──┼──────┼────────┼────┤
│  │華南商業銀行存摺  │一本│同上        │同上            │同上    │
│    │                  │    │            │                │        │
└──┴─────────┴──┴──────┴────────┴────┘
附表二：
┌──┬─────────┬──┬──────┬────────┬────┐
│編號│扣  押  物  名  稱│數量│  搜索時間  │  搜  索  地  點│ 所有人 │
├──┼─────────┼──┼──────┼────────┼────┤
│  １│雜記帳簿          │四本│八十六年六月│臺南縣永康市中華│甲○○  │
│    │                  │    │十九日十三時│三五五巷三十六號│        │
│    │                  │    │十分        │樓之三          │        │
├──┼─────────┼──┼──────┼────────┼────┤
│  ２│空白商業本票      │一本│同上        │同上            │同上    │
│    │                  │    │            │                │        │
├──┼─────────┼──┼──────┼────────┼────┤
│  ３│000000000│二具│同上        │同上            │同上    │
│    │000000000│    │            │                │        │
│    │行動電話          │    │            │                │        │
├──┼─────────┼──┼──────┼────────┼────┤
│  ４│空白商業本票      │一本│同上        │同上            │同上    │
│    │                  │    │            │                │        │
├──┼─────────┼──┼──────┼────────┼────┤
│  ５│000000000│二具│同上        │同上            │同上    │
│    │000000000│    │            │                │        │
│    │行動電話          │    │            │                │        │
└──┴─────────┴──┴──────┴────────┴────┘
附表三：
┌──┬─────────┬──┬──────┬────────┬────┐
│編號│扣  押  物  名  稱│數量│  搜索時間  │  搜  索  地  點│ 所有人 │
├──┼─────────┼──┼──────┼────────┼────┤
│  １│萬泰商業銀行      │一張│八十六年六月│永康市○○路三五│甲○○  │
│    │面額新台幣二十萬元│    │十九日十三時│巷二十二號三樓之│        │
│    │支票              │    │二十分      │                │        │
└──┴─────────┴──┴──────┴────────┴────┘
附表四：
┌──┬─────────┬──┬──────┬────────┬────┐
│編號│扣  押  物  名  稱│數量│  搜索時間  │  搜  索  地  點│ 所有人 │
├──┼─────────┼──┼──────┼────────┼────┤
│  １│台南區中小企業銀行│一本│八十六年六月│臺南縣永康市中華│甲○○  │
│    │支票簿            │    │十九日十三時│三五五巷二十二號│        │
│    │                  │    │三十分      │樓之四          │        │
├──┼─────────┼──┼──────┼────────┼────┤
│  ２│台南區中小企業銀行│一本│同上        │同上            │同上    │
│    │存款存摺          │    │            │                │        │
└──┴─────────┴──┴──────┴────────┴────┘
附表五：
┌──┬─────────┬──┬──────┬────────┬────┐
│編號│扣  押  物  名  稱│數量│  搜索時間  │  搜  索  地  點│ 所有人 │
├──┼─────────┼──┼──────┼────────┼────┤
│  １│記事簿            │三本│八十六年六月│臺南縣永康市永康│甲○○  │
│    │                  │    │十九日十四時│一一一巷二十五－│        │
│    │                  │    │二十分      │號二樓          │        │
├──┼─────────┼──┼──────┼────────┼────┤
│  ２│電費收據          │一張│同上        │同上            │同上    │
│    │                  │    │            │                │        │
├──┼─────────┼──┼──────┼────────┼────┤
│  ３│存摺              │三本│同上        │同上            │同上    │
│    │                  │    │            │                │        │
├──┼─────────┼──┼──────┼────────┼────┤
│  ４│支票              │十三│同上        │同上            │同上    │
│    │                  │張  │            │                │        │
└──┴─────────┴──┴──────┴────────┴────┘
